【裁判字號】    98,上易,469
【裁判日期】    980806
【裁判案由】    竊盜
【裁判全文】
臺灣高等法院高雄分院刑事判決         98年度上易字第469號
上  訴  人  臺灣高雄地方法院檢察署檢察官
上  訴  人
即  被  告  甲○○
                    （現於臺灣高雄監獄執行中）
被      告  乙○○
                    （現於臺灣高雄監獄執行中）
上列上訴人因被告竊盜案件，不服臺灣高雄地方法院98年度易字
第6號中華民國98年4月27日第一審判決（起訴案號：臺灣高雄地
方法院檢察署97年度偵字第6688號），提起上訴，本院判決如下
：
    主  文
上訴駁回。
    事  實
一、甲○○前因竊盜、施用毒品、過失傷害等案件，經臺灣高雄
    地方法院及臺灣臺東地方法院分別以93年度簡上字第847號
    、94年度簡字第4728號、95年度東交簡字第75號判處有期徒
    刑8月、6月、4 月確定，嗣經臺灣臺東地方法院以95年度聲
    字第649號裁定應執行有期徒刑1年4月確定；另因妨害公務
    案件，經臺灣高雄地方法院以93年度易字第1839號判處拘役
    50日確定，上開拘役與應執行刑有期徒刑1年4月接續執行，
    於民國96年1月24日縮刑期滿執行完畢。
二、乙○○於96年7月間透過友人楊貴平介紹，前往丙○○位於
    高雄縣大寮鄉之住處暫住，並結識丙○○之朋友甲○○，乙○○、甲○○、丙○○3人均因染有施用毒品惡習且無正當
    工作而缺錢花用，乃於96年7月28日凌晨，由丙○○駕駛其
    所有車牌號碼8031-FL號自小貨車，搭載乙○○、甲○○一
    起外出尋找可供變賣之物，又因乙○○知悉戊○○所經營位
    於高雄縣鳥松鄉○○村○○路2-82號久鈺企業行（原判決誤
    載為玖鈺企業行）靠防火巷之牆壁有一孔洞，僅以一片由矽
    利康（Silicone）、螺絲釘固定之鐵皮覆蓋住，乃提議前往
    久鈺企業行行竊，乙○○、甲○○、丙○○（另經臺灣高雄
    地方法院以96年度易字第3582號判決確定）3人即共同基於
    意圖為自己不法所有之竊盜犯意聯絡，於同日凌晨3時許，
    由丙○○駕駛前揭自小貨車，搭載乙○○、甲○○至久鈺企
    業行旁，先由乙○○下車指揮丙○○將前開自小貨車倒車至
    久鈺企業行旁之防火巷口停妥，乙○○並進入防火巷內，徒
    手拔開固定上開鐵皮之釘子且強行撬開鐵皮，而毀壞久鈺企
    業行所設置之安全設備，並由上開孔洞侵入久鈺企業行倉庫
    內，將戊○○所有之白鐵鋁用鑽尾螺絲（下稱「白鐵螺絲」
    ）共約30幾箱〔價值合計約新臺幣（下同）35萬元〕搬出後
    ，再由甲○○、丙○○接應，協力將白鐵螺絲搬運至上開自
    小貨車內，乙○○、甲○○隨即於同日上午6時許，將竊得
    之白鐵螺絲載往資源回收場變賣，賣得之贓款由乙○○、甲○○、丙○○3人朋分花用。嗣於96年7月28日下午4時許，
    戊○○之妻即久鈺企業行會計丁○○發現上開白鐵螺絲遭竊
    ，戊○○即報警處理，經警調閱設置於久鈺企業行外面監視
    錄影器所拍攝之錄影畫面後，發現丙○○駕駛之上開自小貨
    車停放該處，因而查獲丙○○，又於詢問丙○○後，再循線
    查獲甲○○、乙○○2人，始查悉全部上情。
三、案經高雄縣政府警察局仁武分局報請臺灣高雄地方法院檢察
    署檢察官偵查起訴。
    理  由
壹、證據能力方面：
    按傳聞法則之重要理論依據，在於傳聞證據未經當事人之反
    對詰問予以核實，乃予排斥，惟若當事人已放棄對原供述人
    之反對詰問權，於法院審判時表明同意該等傳聞證據可作為
    證據，基於證據資料愈豐富，愈有助於真實發現之理念，並
    貫徹刑事訴訟法修法加重當事人進行主義之精神，確認當事
    人對於證據能力有處分權之制度，傳聞證據經當事人同意作
    為證據，法院認為適當者，亦得為證據。另當事人於調查證
    據時，對於傳聞證據表示「沒有意見」、「對於證據調查無
    意見」，而未於言詞辯論終結前聲明異議，應視為已有將該
    等傳聞證據採為證據之同意，此刑事訴訟法第159條之5定有
    明文。檢察官及被告甲○○、乙○○於本院準備程序時已表
    示對於全案傳聞證據之證據能力均無意見，且同意作為本案
    之證據（見本院卷第48頁），依刑事訴訟法第159條之5之規
    定，檢察官及被告2人均已同意本案傳聞證據均有證據能力
    ，本院斟酌該等證據並非非法取得，亦無證明力明顯過低之
    情形，是該等證據，均得採為證據。
貳、被告甲○○96年7月28日竊盜有罪部分：
一、按「不服地方法院之第一審判決而上訴者，應向管轄第二審
    之高等法院為之。上訴書狀應敘述具體理由。上訴書狀未敘
    述上訴理由者，應於上訴期間屆滿後20日內補提理由書於原
    審法院。逾期未補提者，原審法院應定期間先命補正」、「
    第二審法院認為上訴書狀未敘述理由或上訴有第362 條前段
    之情形，應以判決駁回之。但其情形可以補正而未經原審法
    院命其補正者，審判長應定期間先命補正」，96年7月4日修
    正公布、同年月6日施行之刑事訴訟法第361條、第367條分
    別定有明文。職是，不服地方法院之第一審判決而上訴者，
    其上訴書狀應敘述具體理由，至於上訴理由是否具體，係屬
    第二審法院審查範圍，則不在命補正之列，此參照上開條文
    之修正理由自明。
二、再所稱具體理由，係指須就不服之判決為具體之指摘而言，
    如僅泛稱原判決認事用法不當或採證違法、判決不公等，均
    非具體理由（ 法院辦理刑事訴訟案件應行注意事項第162點
    參照）。復按「所謂具體理由，必係依據卷內既有訴訟資料
    或提出新事證，指摘或表明第一審判決有何採證認事、用法
    或量刑等足以影響判決本旨之不當或違法，而構成應予撤銷
    之具體事由，始克當之（例如：依憑證據法則具體指出所採
    證據何以不具證據能力，或依憑卷證資料，明確指出所為證
    據證明力之判斷如何違背經驗、論理法則）；倘僅泛言原判
    決認定事實錯誤、違背法令、量刑失之過重或輕縱，而未依
    上揭意旨指出具體事由，或形式上雖已指出具體事由，然該
    事由縱使屬實，亦不足以認為原判決有何不當或違法者（例
    如：對不具有調查必要性之證據，法院未依聲請調查亦未說
    明理由，或援用證據不當，但除去該證據仍應為同一事實之
    認定），皆難謂係具體理由，俾與第二審上訴制度旨在請求
    第二審法院撤銷、變更第一審不當或違法之判決，以實現個
    案救濟之立法目的相契合，並節制濫行上訴」（最高法院97
    年度台上字第892號判決意旨參照 ）。是如上訴理由書狀並
    未依據卷內訴訟資料，具體指摘原判決認事用法有何違法或
    不當之情形，即屬上訴未敘述具體理由。又上訴書狀未敘述
    具體理由者，其上訴即屬於刑事訴訟法第362條前段所定「
    上訴不合法律上之程式」之情形，第二審法院自應依同法第
    367條之規定，以判決駁回之。
三、本案上訴人即被告甲○○（下稱被告甲○○）不服原審判決
    提起上訴，其上訴書所載理由略謂：被告甲○○與乙○○因
    共同竊盜案，經原審判處被告乙○○有期徒刑7月，被告甲○○有期徒刑1年2月，判決結果差異甚大，又被告甲○○於
    原審庭訊判決後深感悔悟，爰請求從輕量刑，給被告甲○○
    一個重新改過的機會云云。經查：
  (一)關於刑之量定，係實體法上賦予法院得為自由裁量之事項，
    倘其未有逾越法律所規定之範圍，或濫用其權限，即不得任
    意指摘為違法（最高法院75年度台上字第7033號判例意旨參
    照）。在同一犯罪事實與情節，如別無其他加重或減輕之原
    因，下級審量定之刑，亦無過重或失輕之不當情形，則上級
    審法院對下級審法院之職權行使，原則上應予尊重（最高法
    院85年度台上字第2446號判決意旨參照）。又刑之量定，為
    求個案裁判之妥當性，法律賦予法院裁量之權。刑法上之共
    同正犯，應就全部犯罪結果負其責任，係基於共同犯罪行為
    ，應由正犯各負全部責任之理論，於科刑時則應審酌刑法第
    57條所列各款情狀，分別情節，為各被告量刑輕重之標準；
    共同正犯間固非必須科以同一之刑，但個案裁量權之行使，
    仍應受比例原則及平等原則之拘束，俾符合罪刑相當，使罰
    當其罪，輕重得宜（最高法院96年度台上字第3773號判決意
    旨參照）。
  (二)原判決認被告甲○○所為，係犯刑法犯刑法第321條第1項第
    2款、第4款之結夥毀越安全設備竊盜罪，被告甲○○前因竊
    盜、施用毒品、過失傷害等案件，經臺灣高雄地方法院及臺
    灣臺東地方法院分別以93年度簡上字第847號、94年度簡字
    第4728號、95年度東交簡字第75號判處有期徒刑8月、6月、
    4月確定，嗣經臺灣臺東地方法院以95年度聲字第649號裁定
    應執行有期徒刑1年4月確定；另因妨害公務案件，經臺灣高
    雄地方法院以93年度易字第1839號判處拘役50日確定，上開
    拘役與應執行刑有期徒刑1年4月接續執行，於96 年1月24日
    縮刑期滿執行完畢等情，有臺灣高等法院被告前案紀錄表1
    份在卷可按，其於受徒刑之執行完畢後，5年以內故意再犯
    本件有期徒刑以上之罪，為累犯，爰依刑法第47條第1項之
    規定加重其刑。審酌被告甲○○正值青壯之年，不思以正當
    方式取得金錢，竟圖私慾結夥竊取前開財物，因而造成被害
    人即久鈺企業行負責人戊○○受有財產損失非輕，行為殊值
    非難，考量被告甲○○否認犯行，態度不佳，及考量被告甲○○所共同竊取財物之價值，其於本件竊盜案中所擔當之角
    色及犯案之情節，暨其犯罪之動機、智識程度、生活狀況等
    一切情狀，因而量處有期徒刑1年2月。經核原判決已就刑法
    第57條揭示之各種量刑條件妥為斟酌，認事用法均無違誤，
    量刑亦稱允當，尚無失輕、過重或違反比例原則、平等原則
    之情形。
  (三)被告甲○○之上訴意旨，僅空泛指摘原判決量刑過重，並未
    依據卷內訴訟資料，具體指摘原判決認事用法有何違法或不
    當之情形，顯屬上訴未敘述具體理由。核之上揭說明，應認
    被告甲○○之上訴違背法律上之程式，自應予以駁回。
參、被告甲○○、乙○○96年7月1日竊盜無罪部分：
一、公訴意旨另以：被告乙○○及甲○○2 人共同意圖為自己不
    法之所有，於96年7 月1 日某時，共同駕駛不知情之丙○○
    所有之車牌號碼8031-FL號自小貨車，至戊○○所經營位於
    高雄縣鳥松鄉○○村○○路2-82號之久鈺企業行，徒手拔開
    拴住鐵皮之螺絲且撬開鐵皮，逾越該鐵皮進入該企業行內，
    竊取白鐵鋁用鑽尾螺絲約20幾箱，得手後，旋即離去。因認
    被告甲○○、乙○○此部分所為，共同涉犯刑法第321條第1
    項第2款毀越安全設備竊盜罪嫌。
二、按犯罪事實應依證據認定之，無證據不得認定犯罪事實。又
    不能證明被告犯罪者，應諭知無罪之判決，刑事訴訟法第15
    4 條第2 項、第301 條第1 項分別定有明文。次按事實之認
    定，應憑證據，如未能發現相當證據，或證據不足以證明，
    自不能以推測或擬制之方法，為裁判基礎（最高法院40年度
    台上字第86號判例意旨參照）。認定犯罪事實，所憑之證據
    ，雖不以直接證據為限，間接證據亦包括在內，然無論直接
    或間接證據，其為訴訟上之證明，須於通常一般之人均不致
    於有所懷疑，而得確信其為真實之程度者，始得據之為有罪
    之認定，倘其證明尚未達到此一程度，而有合理性懷疑之存
    在時，即無從為有罪之認定（最高法院76年度台上字第4986
    號判例意旨參照）。又按刑事訴訟法第156條第2項規定：被
    告或共犯之自白，不得作為有罪判決之唯一證據，仍應調查
    其他必要之證據，以察其是否與事實相符。其立法旨意乃在
    防範被告或共犯自白之虛擬致與真實不符，故對自白在證據
    上之價值加以限制，明定須藉補強證據以擔保其真實性。而
    所謂補強證據，係指除該自白本身之外，其他足以證明該自
    白之犯罪事實確具有相當程度真實性之證據而言，雖所補強
    者，非以事實之全部為必要，但亦須因補強證據之質量，與
    自白之相互利用，足使犯罪事實獲得確信者，始足當之。又
    共犯之自白，縱所述內容一致，仍為自白，究非屬自白以外
    之其他必要證據，尚不足以謂共犯之自白相互間得作為證明
    其所自白犯罪事實之補強證據（最高法院96年度台上字第10
    41號判決意旨參照）。
三、公訴意旨認被告甲○○、乙○○涉犯刑法第321條第1項第2
    款之毀越安全設備竊盜罪嫌，無非係以被告乙○○於警詢、
    偵查中之自白為其主要論據。訊據被告乙○○坦承有檢察官
    所起訴之上開竊盜犯行；被告甲○○則否認有何竊盜行為，
    辯稱：伊從未於上開時間、地點與被告乙○○一起竊盜等語
    。經查：
  (一)本案檢察官所起訴被告乙○○、甲○○共同於96年7 月1 日
    竊盜之情節，固經被告乙○○於原審審理時經以證人身分接
    受詰問，證稱：伊於96年7月1日有開丙○○所有之貨車到高
    雄縣鳥松鄉仁美村與甲○○到久鈺企業行偷竊，當時是由伊
    撬開鐵皮並爬入該工廠內，甲○○在外接應把風，該次竊得
    螺絲並變賣，賣得的錢由伊和甲○○平分等語；復證稱：因
    為一般的工廠外面都有放置廢棄鐵，伊當時開車出去是想要
    尋找廢棄鐵看可不可以賣錢來買毒品，但是因為找不到，久
    鈺企業行外面有一條巷子，伊走進巷子發現該企業行有一塊
    窗戶被破壞，有用鐵皮以及釘子、矽利康黏住，伊就用雙手
    把鐵皮扒開，爬進去偷竊，甲○○事先並不知道伊要去久鈺
    企業行內偷東西，但伊將螺絲起子搬出來後，有請甲○○幫
    忙伊搬到車上，當時甲○○有問伊這些東西的來源，伊有說
    是伊爬進偷的等語（見原審卷二第73至76頁）。惟查，久鈺
    企業行人員於96年7月1日至同年7月27日間均未發覺白鐵螺
    絲起子遭竊乙情，業經證人即久鈺企業行會計丁○○於原審
    審理時證稱：伊並不知道於96年7月1日公司的螺絲有遭竊，
    是到96年7月28日才知道公司螺絲起子失竊之事，當時伊去
    洗手時，看到有一整盒螺絲掉在排水溝，伊再往防火巷的方
    向走，才發現有一塊鐵皮，螺絲全部被拔起，螺絲被偷等語
    ；證人即久鈺企業行負責人戊○○證稱：伊不知道久鈺企業
    行於96年7月1日有失竊白鐵螺絲等語（見原審卷二第92頁）
    。職是，被告乙○○雖自白承認此部分（96年7月1日）之竊
    盜犯行，惟證人丁○○、戊○○卻均證稱不知道久鈺企業行
    有於96年7月1日失竊螺絲之情事，足認被告乙○○此部分之
    自白是否與事實相符，尚非無疑。
  (二)又證人丁○○於96年7月28日發現久鈺企業行之螺絲遭竊以
    後，曾經清點發現久鈺企業行螺絲短少之數量達7、80盒（
    箱），又之前久鈺企業行員工即曾發現特定尺寸之螺絲短少
    之情形，固經證人丁○○於原審審理時證稱：96年7月28日
    發現失竊後，有清查螺絲短少之情形，伊現在已經忘記當時
    清查有多少螺絲遭竊，當時報給警察失竊7、80盒（箱），
    是以進貨數量扣掉庫存數量、銷售數量，剩下的就報給警察
    ；在96年7月28日以前，公司小姐有發現某個尺寸的螺絲剛
    好要賣，但有短少1、2盒（箱），但伊當時並未想太多等語
    （見原審卷二第90、91頁）。惟查，證人丁○○於原審審理
    中復證稱：第一次應該沒有那麼多螺絲被偷，因為有被偷20
    幾盒（箱），伊等應該會知道，但如果是每個地方都拿幾盒
    ，則應該不會發現，伊公司不會每個月都盤點存貨等語（見
    原審卷二第90頁）。準此，久鈺企業行於發現白鐵螺絲遭竊
    以後才進行清點，經核算結果短少數量約為7、80盒（箱）
    ，與被告乙○○供稱前後兩次竊取數量合計約60盒（箱）尚
    非完全吻合；又因久鈺企業行人員平時並不會按月清點存貨
    乙節，既經證人丁○○證述甚明，是以，上開白鐵螺絲短少
    之原因，除其中約30幾盒（箱）係於96年7月28日遭被告乙○○、甲○○、丙○○竊取外，其餘部分則尚無法完全排除
    其他可能。故而，證人丁○○之此部分證述，仍無法作為被
    告乙○○自白之補強證據。
  (三)此外，本院復查無其他如現場監視錄影等足以佐證被告乙○○、甲○○曾經於上開時間駕駛前揭車輛至久鈺企業行偷竊
    之證據。從而，就檢察官起訴被告甲○○、乙○○於96年7
    月1日侵入久鈺企業行竊盜之犯行，除被告乙○○之自白外
    ，尚查無其他證據可資佐證，而依前揭法律規定及最高法院
    判例（決）要旨，被告或共同被告之自白，並不得作為認定
    被告有罪之唯一證據。綜上所述，公訴人對於被告甲○○、
    乙○○此部分竊盜犯罪事實所提出之證據，在客觀上既未達
    於通常一般之人均不致有所懷疑，而得確信被告甲○○、乙○○確曾犯罪之程度，其有合理之懷疑存在時，依「罪證有
    疑，利於被告」之法理，自不得遽為被告甲○○、乙○○有
    罪之判決。
四、原審因而認被告甲○○、乙○○此部分竊盜犯罪無法證明，
    而為無罪之諭知，認事用法並無違誤。檢察官上訴意旨，猶
    執前詞，指摘原判決此部分不當，為無理由，應予駁回。
肆、被告乙○○所犯96年7月28日結夥毀越安全設備竊盜罪部分
    ，業經原審判處有期徒刑7月確定，爰不另論列，併予敘明
    。
據上論結，應依刑事訴訟法第368條、第367條前段，判決如主文
。
本案經檢察官陳國全到庭執行職務。
中    華    民    國    98    年    8     月    6     日
                  刑事第七庭    審判長法  官 莊飛宗
                                      法  官 陳明富
                                      法  官 孫啟強
以上正本證明與原本無異。
本件不得上訴。
中    華    民    國    98    年    8     月    6     日
                                      書記官 吳新貞
附錄本判決論罪科刑法條：
刑法第321條：
犯竊盜罪而有左列情形之一者，處六月以上、五年以下有期徒刑：
一、於夜間侵入住宅或有人居住之建築物、船艦或隱匿其內而犯之者。
二、毀越門扇、牆垣或其他安全設備而犯之者。
三、攜帶兇器而犯之者。
四、結夥三人以上而犯之者。
五、乘火災、水災或其他災害之際而犯之者。
六、在車站或埠頭而犯之者。
前項之未遂犯罰之。


司法院資訊處製作；財團法人民間司法改革基金會備份。
